臺灣南投地方法院刑事裁定
110年度單禁沒字第82號
聲  請  人  臺灣南投地方檢察署檢察官
被      告  杜竹莉



上列聲請人聲請單獨宣告沒收（110年度聲沒字第69號），本院
裁定如下：
    主    文
聲請駁回。　　
    理    由
一、聲請意旨略以：被告杜竹莉基於施用第二級毒品甲基安非他
    命之犯意，於民國110年1月8日晚間某時起至翌（9）日凌晨
    某時許間，在南投縣草屯鎮音樂王KTV內，以將第二級毒品
    甲基安非他命放置於毒咖啡膠囊內，口服食用之方式，施用
    第二級毒品甲基安非他命1次。嗣為警於110年1月12日下午4
    時40分許，持本院核發之搜索票及臺灣南投地方檢察署檢察
    官核發之鑑定許可書至被告位在南投縣○○市○○路000號2樓居
    所執行搜索，當場扣得第二級毒品甲基-α-吡咯啶苯己酮1包
    （驗前淨重0.1591公克，驗後淨重0.0955公克）、供己施用
    之第二級毒品甲基安非他命2包（驗前總淨重1.1715公克，
    驗後總淨重1.0089公克）。又同時扣得被告另案供販賣之第
    二級毒品甲基安非他命7包（驗前總淨重8.3557公克，驗後
    總淨重8.3129公克）、第三級毒品愷他命毒品9包（驗前總
    淨重37.3672公克，驗後總淨重37.2563公克）、毒咖啡1包
    、搖頭丸2包、芬納西泮橙色粉末1包、FM2錠劑2片、磅秤4
    台、現金新臺幣（下同）1萬6800元、三星手機1台、帳冊1
    張、夾鏈袋1包、藥鏟1支等物（所涉販賣毒品部分，另案提
    起公訴，爰不聲請沒收）。復經警採集毛髮送驗後，結果呈
    甲基安非他命、安非他命陽性反應，始悉上情。經查，被告
    因本件施用毒品案件，經依本院110年度毒聲字第144號裁定
    送法務部○○○○○○○○○○附設勒戒處所施以觀察、勒戒後，認無
    繼續施用毒品之傾向，有法務部○○○○○○○○○○110年6月23日中
    女戒衛字第11012001590號函送之「有無繼續施用毒品傾向
    證明書」及「有無繼續施用毒品傾向評估標準紀錄表」各1
    紙在卷可稽，被告並已於110年6月29日釋放，有臺灣南投地
    方檢察署檢察官釋放通知附卷足憑，並由該署檢察官以110
    年度毒偵字第64號為不起訴處分確定，有不起訴處分書1份
    附卷為憑。又本案扣案之供被告自身施用之第二級毒品，經
    送驗結果確含第二級毒品甲基-α-吡咯啶苯己酮及第二級毒
    品甲基安非他命成分，此有衛生福利部草屯療養院於110年1
    月13日出具之草療鑑字第1100100123號鑑驗書附卷可參，是
    該等扣案物核屬毒品危害防制條例第2條第2項第2款所定之
    違禁物，爰依刑法第38條第1項、第40條第2項及毒品危害防
    制條例第18條第1項前段之規定，聲請單獨宣告沒收銷燬之
    等語。
二、按違禁物，不問屬於犯罪行為人與否，得單獨宣告沒收，刑
    法第38條第1項、第40條第2項定有明文。又按查獲之第一、
    二級毒品及專供製造或施用第一、二級毒品之器具，不問屬
    於犯罪行為人與否，均沒收銷燬之，毒品危害防制條例第18
    條第1項前段定有明文。
三、經查：
  ㈠被告前因施用毒品案件，經本院以110 年度毒聲字第144號裁
    定送觀察、勒戒後，經被告提起抗告，復經臺灣高等法院臺
    中分院以110年度毒抗字第633號裁定駁回抗告而確定，嗣因
    認被告無繼續施用毒品之傾向，被告乃於110年6月29日執行
    完畢出所，並經臺灣南投地方檢察署檢察官以110年度毒偵
    字第64號為不起訴處分確定，有前開不起訴處分書、臺灣高
    等法院被告前案紀錄表各1 份在卷可憑。
  ㈡又依聲請意旨所載，聲請人於本件僅就被告供自身施用之第
    二級毒品部分聲請沒收，而就被告同時經扣得之另案供販賣
    之第二級毒品甲基安非他命7包（驗前總淨重8.3557公克，
    驗後總淨重8.3129公克）、第三級毒品愷他命毒品9包（驗
    前總淨重37.3672公克，驗後總淨重37.2563公克）、毒咖啡
    1包、搖頭丸2包、芬納西泮橙色粉末1包、FM2錠劑2片、磅
    秤4台、現金1萬6800元、三星手機1台、帳冊1張、夾鏈袋1
    包、藥鏟1支，均不於本件聲請沒收。惟查，經本院審核卷
    內所附臺灣南投地方檢察署檢察官110年度毒偵字第64號不
    起訴處分書、南投縣政府警察局搜索扣押筆錄暨扣押物品目
    錄表、扣押物品照片及衛生福利部草屯療養院110年1月13日
    草療鑑字第1100100123號鑑驗書等件後，認前開衛生福利部
    草屯療養院鑑驗書所載之全部檢品，應即分別係聲請意旨所
    載不於本件聲請沒收之第二級毒品甲基安非他命7包（驗前
    總淨重8.3557公克，驗後總淨重8.3129公克）、第三級毒品
    愷他命毒品9包（驗前總淨重37.3672公克，驗後總淨重37.2
    563公克）、毒咖啡1包、搖頭丸2包、芬納西泮橙色粉末1包
    、FM2錠劑2片，又卷內亦無其他證據足證聲請意旨所指聲請
    沒收之物屬第二級毒品而為違禁物，故聲請意旨雖以前開衛
    生福利部草屯療養院鑑驗書為佐而為本件沒收之聲請，惟綜
    上所述，本院尚無從逕認聲請意旨所指之應沒收之物屬第二
    級毒品而為違禁物。從而，聲請人本件聲請，尚難認有理由
    ，應予駁回。
四、依刑事訴訟法第220條、第455條之36第1項前段，裁定如主
    文。
中　　華　　民　　國　　111 　年　　2 　　月　　14　　日
                  刑事第四庭  法　官    蔡霈蓁
以上正本證明與原本無異。
如不服本裁定，應於裁定送達後5日內向本院提出抗告狀。　　
　　　　　　　　　　　　　　　書記官　　郭勝華　　　　　
中　　華　　民　　國　　111 　年　　2 　　月　　15　　日